【裁判字號】    92,訴,2681
【裁判日期】    920626
【裁判案由】    清償借款
【裁判全文】
臺灣臺北地方法院民事判決                        九十二年度訴字第二六八一號
    原      告  台灣土地銀行
    法定代理人  丙○
    訴訟代理人  乙○○
                甲○○
    被      告  丁○○
右當事人間請求清償借款事件，本院判決如左：
    主    文
被告應給付原告新台幣陸拾肆萬捌仟肆佰肆拾元，及自民國九十年十月十九日起至
清償日止，按週年利率百分之八點四九計算之利息，暨按上開利率百分之二十計付違
約金。
訴訟費用由被告負擔。
    事      實
甲、原告方面：
一、聲明：如主文所示。
二、陳述：
（一）、訴外人黃元金前以被告丁○○為連帶保證人於民國八十年七月十五日向原告
        借用新台幣（下同）六百六十萬元，約定還款期限為一百年七月十五日，利
        率按原告基本放款利率加六碼（每碼年息百分之零點二五）機動計算，訴外
        人黃元金如未依約繳納本息者，系爭借款債務即視為全部到期。又訴外人黃
        元金遲延履行時，除仍按上開利率計息外，自違約之日起，逾期清償在六個
        月以內者，按上開利率百分之十，超過六個月者，按上開利率百分之二十計
        付違約金。
（二）、詎訴外人黃元金借得款項後，本息僅繳至九十年十月十八日，尚積欠如聲明
        所示之金額及利息、違約金未為清償，依前開約定，全部債務視為到期，為
        此提起本件訴訟。
三、證據：提出借據、授信約定書、放款主檔明細查詢單、基本利率資料、客戶往來
    明細查詢、放款帳卡各一件為證。
乙、被告方面：
一、聲明：
    原告之訴駁回。
二、陳述：被告是訴外人黃元金借款之連帶保證人，被告是代書事務所之業務員，因
    配合代書事務所故為訴外人黃元金保證，但不知借款人會違約。
    理      由
一、本件依兩造所訂授信約定書第十二條約定，合意由本院為第一審管轄法院，故本
    院有管轄權。
二、本件原告起訴主張之事實，業據其提出借據、授信約定書、放款主檔明細查詢單
    、基本利率資料、客戶往來明細查詢、放款帳卡各一件為證，復為被告所不爭執
    ，是原告主張之借款及連帶保證之事實堪信為真實。至被告雖辯稱：伊為代書事
    務所之業務員，因配合代書事務所始為訴外人黃元金保證云云，核屬被告擔任連
    帶保證人之動機，無礙於兩造間連帶保契約之成立生效，併此說明。
三、按借用人應於約定期間內，返還與所借用物種類、品質、數量相同之物。又稱保
    證者，謂當事人約定，一方於他方之債務人不履行債務時，由其代負履行責任之
    契約；又保證債務，除契約另有訂定外，包含主債務之利息、違約金、損害賠償
    及其他從屬於主債務之負擔；另連帶債務之債權人，得對債務人中之一人或數人
    或全體同時或先後請求全部或一部之給付；民法第四百七十八條、第七百三十九
    條、第七百四十條、第二百七十三條第一項分別定有明文。本件訴外人黃元金積
    欠上開借款未為清償，而被告為連帶保證人，從而，原告依連帶保證契約請求被
    告給付如主文第一項所示之本金、利息、違約金為有理由，應予准許。
四、結論：本件原告之訴為有理由，依民事訴訟法第七十八條，判決如主文。
中      華      民      國    九十二    年      六      月    二十六    日
                            民事第四庭  法  官  周玫芳
右為正本係照原本作成
如對本判決上訴，須於判決送達後廿日內向本院提出上訴狀
中      華      民      國    九十二    年      六      月    二十六    日
                                        書記官  郭麗琴


司法院資訊處製作；財團法人民間司法改革基金會備份。
